臺灣高等法院交通事件裁定　　　　　　 94年度交抗字第134號
　　抗　告　人　甲○○
　　即　異議人
　　即受處分人
上列抗告人因違反道路交通管理處罰條例聲明異議案件，不服臺
灣板橋地方法院，中華民國94年1月13日所為裁定（ 93年度交聲
字第1171號），提起抗告，本院裁定如下：
    主  文
抗告駁回。
    理  由
一、按汽車迴車時，在禁止左轉路段，不得迴車；又汽車駕駛人
    迴車時，在禁止左轉路段迴車者，處200元以上600元以下（
    新台幣 600元以上1800元以下罰鍰）罰鍰；再汽車駕駛人，
    違反道路交通管理處罰條例第49條規定者，除依原條款處罰
    鍰外，並予記違規點數1點，道路交通安全規則第 106條第3
    款、道路交通管理處罰條例第49條第 3款、第63條第1項第1
    款分別定有明文。
二、異議意旨略以：我因當時天黑，看不清楚交通標誌，且車上
    乘客又告訴我該路段可以迴轉，所以才迴轉，希望能請求撤
    銷原處分云云。
三、經查，抗告人即異議人即受處分人甲○○於民國93年 8月15
    日 0時55分許，駕駛車牌號碼280-CG營業小客車，行經台北
    市○○○路、大安路處時，在禁止左轉路段迴車之違規事實
    ，經交通警察當場以掌上型電腦掣單舉發，有台北市政府警
    察局掌電字第A8I 301536號舉發違反道路交通管理事件通知
    單乙紙附卷可稽，亦為甲○○所自承，且本件受處分人對上
    開舉發之事實聲明異議經舉發機關即台北市政府警察局大安
    分局調查後，於93年9月9日以北市警安分交字第0936386230
    0 號函覆稱：「本案係當場攔停舉發，異議人確實於前開禁
    止左轉路段違規迴車」等語，亦有前揭書函影本一件附卷足
    憑，足認異議人確有前該違規迴車之事實。又汽車駕駛人在
    道路上行駛，本有注意各項交通標線、標誌、號誌指示，並
    依交通標線、標誌、號誌指示駕駛之義務，且異議人係領有
    職業駕駛執照之駕駛人，更應遵循上開標誌標線之指示行駛
    ，其以天黑看不清楚交通標誌，聽信乘客所言該處可以迴轉
    云云，希冀免罰，自無理由。原處分機關依道路交通管理處
    罰條例第49條第3 款、第63條第1項第1款、違反道路交通管
    理事件統一裁罰標準表裁處異議人罰鍰新台幣900 元，並記
    違規點數1 點，認事用法均無違誤，異議人聲明異議，請求
    撤銷原處分云云，為無理由，原審依道路交通案件處理辦法
    第十九條，裁定異議駁回，經核與法相符。受處分人抗告意
    旨仍執陳詞以因當時下雨視線不佳且伊有350 度左右之近視
    致未看見標誌，又聽乘客之要求而迴車，希冀免罰，指摘原
    裁定不當，惟查汽車駕駛人在道路上行駛，本有注意各項交
    通標線、標誌、號誌指示，並依交通標線、標誌、號誌指示
    駕駛之義務，且抗告人係領有職業駕駛執照之駕駛人，更應
    遵循上開標誌標線之指示行駛，其所舉抗告之理由均非屬免
    罰之原因，本件抗告為無理由，應予駁回。
四、據上論結，應依道路交通案件處理辦法第二十六條，刑事訴
    訟法第四百十二條，裁定如主文。
中　　華　　民　　國　　94　　年　　2 　　月　　23　　日
                  臺灣高等法院交通法庭
                      審判長法  官  蔡  長  溪
                            法  官  林  俊  益
                            法  官  楊  貴  志
以上正本證明與原本無異。
不得再抗告。
                            書記官  黃  德  煌
中　　華　　民　　國　　94　　年　　2 　　月　　24　　日
